# 长期待摊费用-厂房改造支出

提问人：7847748 时间：2018-01-03 21:24:26
公司所建厂房用地为租赁用地，租赁期还有 3 年即将到期。厂房尚未提足折旧，目前进行厂房改造，花费 100 万左右。本应通过在建工程增加固定资产原值，但是企业不确定租赁期满是否会继续租赁。能否考虑将厂房改造支出在长期摊摊费用科目核算，摊销期限为厂房完工至租赁期满。请教各位老师这笔改造支出在固定资产和长期待摊费用哪个科目核算列报更合理？

回答人：chenyiwei
在租赁来的土地上建造的厂房，原本就应当作为“租赁土地改良支出”计入长期待摊费用而不是固定资产的。你的理解基本合理。

提问人：dinydong 时间：2018-04-08 15:03:45
不用转入预付吧。 长期待摊费用为已经发生但应由报告期和以后各期负担的分摊期限在一年以上的各项费用。实际发生时就是在长期待摊费用归集，只是如果你觉得还不能摊销那就先不摊销吧

回答人：chenyiwei
基本赞同此观点。

提问人：乐境心园 时间：2018-04-10 09:25:13
陈版主，我们公司挺多在租赁土地上自建的厂房，都习惯将这些厂房确认为固定资产了，有木有什么理论依据或者上市公司的案例呢，现在无法说服领导和同事这些厂房不属于固定资产了

回答人：chenyiwei
《<企业会计准则第 4 号——固定资产>应用指南》最后一点中有明确规定，新准则下应计入长期待摊费用。